臺灣高等法院臺中分院刑事裁定　　　　　100年度抗字第316號
聲　請　人　臺灣彰化地方法院檢察署檢察官
抗　告　人
即 受刑 人　楊振旺
上列抗告人即受刑人因撤銷緩刑案件，不服臺灣彰化地方法院中
華民國100年3月7日第一審裁定（100年度撤緩字第17號；檢察署
聲請案號：臺灣彰化地方法院檢察署100年度執聲字第145號），
提起抗告，本院裁定如下：
    主  文
原裁定撤銷。
聲請駁回。
    理  由
一、原裁定意指略以：抗告人即受刑人楊振旺前因公共危險等案
    件，經本院於民國97年9月16日，以97年度交上訴字第1441
    號判處有期徒刑10月，緩刑4年，並同時諭知緩刑期間應依
    和解筆錄履行賠償責任，若有違反，即予撤銷緩刑之宣告，
    而和解筆錄記載之事項為「受刑人願給付55萬元予被害人王
    永和，支付方式為受刑人應於97年9月11日給付10萬元，其
    餘尾款45萬元自97年10月12日按月於每月12日給付被害人1
    萬元，至全部清償為止，如其中一期未履行視為全部到期」
    ，惟抗告人依和解筆錄內容給付共23萬元後，自99年1月起
    即未再依上開和解筆錄內容給付款項予被害人王永和等情，
    業經原審法院核閱卷附本院97年度交上訴字第1441號刑事判
    決、臺灣彰化地方法院檢察署於100年1月7日電詢被害人王
    永和之公務電話紀錄單、被害人王永和於100年1月12日之訊
    問筆錄、臺灣彰化地方法院檢察署執行傳票送達證書、臺灣
    彰化地方法院檢察署100年2月8日點名單各1份屬實，足認抗
    告人確已違反法院所定於緩刑期間應依和解筆錄履行賠償責
    任之負擔，且抗告人自99年1月份起即未履行賠償責任之負
    擔，迄今已逾1年有餘，所支付之金額亦尚未及原定應賠償
    金額之半數，顯有違反刑法第74條第2項第3款所定負擔情節
    重大情形，無從再預期抗告人將會遵守相關法令規定，是認
    為原宣告之緩刑難收其預期效果，而有執行刑罰之必要，爰
    依法撤銷抗告人之前揭緩刑宣告等語。
二、抗告人抗告意旨略以：(一)抗告人母親陳金汝因右側股骨頭壞
    死，於民國99年5月3日至財團法人彰化基督教醫院二林分院
    求診並住院，施行全人工髖關節置換手術，於99年5月11日
    出院，此次醫療費用共計13904元，並於99年4月26日起於門
    診追蹤治療共計13次，此有該院診斷書、住院收據，可資為
    證。(二)抗告人母親陳金汝於99年8月19日經鑑定患有輕度肢
    體障礙，領有身心障礙手冊（附呈身心障礙手冊影本乙份）
    。(三)抗告人因患右鷹嘴突骨折等，於100年1月18日至財團法
    人彰化基督教醫院二林分院求診並住院，施行開放式復位及
    鋼釘鋼圈固定手術，術後宜修養並長期復健追蹤，而影響生
    計收入，此有診斷書可憑。(四)抗告人父母親等7人於99年4月
    29日向健保局繳納計10544元之健保費，此有99年度全民健
    康保險繳納保險費證明可證。(五)以上為抗告人遲延給付之原
    因，而所餘之賠償金額32萬，抗告人願意一次付清，為此狀
    請開庭傳訊抗告人及被害人，並撤銷原審裁定等語。
三、經查：
  (一)按「緩刑宣告，得斟酌情形，命犯罪行為人向被害人支付相
    當數額之財產或非財產上之損害賠償」，刑法第74條第2項
    第3款定有明文。次按「受緩刑之宣告而有違反刑法第74條
    第2項第1款至第8款所定負擔情節重大，足認原宣告之緩刑
    難收其預期效果，而有執行刑罰之必要者，得撤銷其緩刑宣
    告」，刑法第75條之1第1項第4款亦定有明文。至於違反第7
    4條第2項第1款至第8款所定負擔「情節重大」者，依該條增
    訂理由，係指受判決人顯有履行負擔之可能，而隱匿或處分
    其財產、故意不履行、無正當事由拒絕履行或顯有逃匿之虞
    等情勢而言；另緩刑宣告是否得撤銷，除須符合刑法第75條
    之1第1項各款之要件外，該條並採裁量撤銷主義，賦予法院
    撤銷與否之權限，特於第1項規定實質要件為「足認原宣告
    之緩刑難收其預期效果，而有執行刑罰之必要」，供作審認
    之標準。換言之，縱受刑人有違反刑法第74條第2項第1款至
    第8款所定之負擔，法官仍應依職權本於合目的性之裁量，
    妥適審酌受刑人於緩刑期間內違反上開負擔之情節是否重大
    ，是否已難收其預期之效果，而確有執行刑罰之必要等情，
    非謂受刑人一有違反負擔之行為，即應當然撤銷該緩刑之宣
    告。
  (二)抗告人楊振旺於本院庭訊前未依和解內容完全履行賠償義務
    ，此為抗告人於抗告狀中所自認，惟抗告人於抗告狀亦辯述
    ：抗告人依和解筆錄所載內容，願給付55萬予被害人王永和
    ，已給付23萬元，餘未付32萬元之賠償金額，抗告人願意一
    次付清，懇請開庭傳訊抗告人及被害人等語，是抗告人應非
    全無履行其餘負擔之誠意。經本院訂期通知抗告人與告訴人
    王永和於100年4月14日到庭，抗告人當庭交付現金32萬元予
    告訴人收受，是抗告人已支付賠償金額，告訴人於本院亦陳
    明請不要撤銷抗告人之緩刑等語，有本院筆錄可錄（見本院
    卷第29-30頁）。是本案應已無違反緩刑期間之負擔情節重
    大情形，原審未及酌及上情，認抗告人受緩刑之宣告而有違
    反所定負擔情節重大，是裁定撤銷緩刑，應難稱妥適，抗告
    人抗告非無理由，應由本院將原裁定撤銷，並因抗告人已履
    行其負擔，是應駁回檢察官撤銷緩刑之聲請。
四、據上論斷，應依刑事訴訟法第413條，裁定如主文。
中    華    民    國   100    年    4     月    20    日
            刑事第二庭    審判長法  官  邱  顯  祥
                                法  官  王  鏗  普
                                法  官  姚  勳  昌
以上正本證明與原本無異。
不得再抗告。
                                書記官  吳  宗  玲
中    華    民    國   100    年    4     月    20    日